【裁判字號】    90,訴,461
【裁判日期】    900515
【裁判案由】    損害賠償
【裁判全文】
臺灣士林地方法院民事判決  九十年訴字第四六一號
    原      告  甲○○
    被      告  乙○○
右當事人間請求損害賠償事件，本院判決如左：
    主    文
被告應給付原告新台幣壹佰萬元及自民國八十九年十二月一日起至清償日止，按週年
利率百分之五計算之利息。
原告其餘之訴駁回。
訴訟費用由被告負擔二分之一；餘由原告負擔。
本判決第一項於原告以新台幣拾萬肆仟元供擔保後，得假執行。
原告其餘假執行之聲請駁回。
    事實及理由
一、原告主張：被告明知黃政嘉係原告之夫，竟自民國八十九年一月起至同年六月二
    十六日止，多次在台北市○○區○○路二段二一巷十二號之貴族賓館及不詳地點
    等處，與黃政嘉通姦，原告得知後傷心欲絕，精神上受有損害，爰依民法侵權行
    為及新修正增訂之第一百九十五條第三項之規定訴請被告賠償，並聲明：被告應
    給付原告新台幣貳佰萬元及自起訴狀繕本送達翌日起至清償日，按年息百分之五
    計算之利息，並願供擔保請准為假執行之宣告。
二、被告則以：被告雖與黃政嘉有通姦之事實，但黃政嘉與原告的婚姻早已發生問題
    ，且現在仍有家暴法的案子在審理中，故原告的家庭不是因被告的介入才不幸福
    ；另被告因原告之報復致長期失業，日前才找到工作，月薪三萬多元，原告之請
    求金額過高等語，作為抗辯。
三、被告自認其與原告之夫黃政嘉有通姦之行為，且刑事部分經本院八十九年度易字
    第一一五０號刑事判決處被告徒刑三月在案，有刑事判決一份附卷可按，自可信
    原告主張屬實。原告主張其因此精神所受痛苦甚大，請求非財產上之賠償，核與
    民法第一百九十五條第三項規定不法侵害他人基於配偶關係之身分法益而情節重
    大，被害人雖非財產上之損害，亦得請求賠償相當之金額，並無不合，從而被告
    依上述法律規定，自應負賠償責任，則本件所應審究的是原告請求金額之多寡：
    本件原告主張其曾告訴被告，黃政嘉是有配偶之人，請被告不要介入他人家庭，
    被告仍與黃政嘉通姦，被告惡意破壞他人家庭等情，被告並不否認原告主張之上
    述事實，惟抗辯，原告與黃政嘉之婚姻，早在被告介入前已發生問題，原告曾說
    黃政嘉在此之前另與二個女子交往，且現在原告與黃政嘉有家暴法案子在法院審
    理等情，原告則稱：黃政嘉另曾與二個女子交往，亦不足為被告免責之藉口，而
    黃政嘉與被告一起打原告與原告之子女等語，是以兩造所爭者，在於當原告之配
    偶黃政嘉另外曾與其他女子交往時，原告是否比較不在乎黃政嘉與被告之通姦行
    為，原告精神上之痛苦是否比較少？按當事人主張有利於己之事實，應負舉證之
    責任，被告對於原告因黃政嘉另有女友，即比較不在乎被告與黃政嘉通姦、精神
    上比較不痛苦，應負舉證之責，但被告就此並未舉證，且被告自承原告確曾告誡
    她黃政嘉是有配偶之人，可見如果原告並不在乎黃政嘉之有女友或有外遇之行為
    ，何必對被告提出告誡？是以黃政嘉有女友或外遇，至多只能認為黃政嘉對於其
    婚姻抱著比較不在乎之態度，但不能因此即認為原告也不在乎或受痛苦比較少，
    再者，有家暴法的案子在法院審理，原告稱是黃政嘉有外遇，與被告一起打原告
    云云，本件家暴法案子情形究竟為何，因家暴法事件之審理不公開  (參家庭暴
    力防治法第十二條)，本院不得調卷，故不得而知其情，但夫妻之間從「相敬如
    賓」，到「相進如兵」，仍可見彼此間有互動，甚至可說彼此間仍在乎對方，比
    起配偶間到了「相靜如冰」彼此互不關心之地步，情況並非不可轉寰，是以亦不
    能以有家暴法的事件在法院審理，即可認原告因被告與黃政嘉通姦行為而受痛苦
    較少，被告之抗辯並不可採。本件被告在原告告誡後，仍與黃政嘉通姦，被告惡
    意侵害他人之家庭，可堪認定，本院審酌被告是專科畢業，月入三萬餘元，三十
    三歲  (民國五十六年生)，原告是二專畢業，四十一歲  (民國四十八年生)，目
    前無業，但審酌原告之配偶黃政嘉為醫師，原告是所謂的醫師娘，是社會上令人
    稱羡之身分，本院斟酌實際情況，及其他一切情形，原告請求貳佰萬元及自起訴
    狀繕本送達翌之起算之法定遲延利息，自嫌過高，應予核減為壹佰萬元及自起訴
    狀繕本送達翌日即八十九年十二月一日起至清償日止，按年息百分五計算之利息
    ，方屬公允，逾此數額之請求，為無理由。
四、原告陳明願供擔保，聲請宣告假執行，經核其勝訴部份，核無不合，爰酌定相當
    之擔保金額宣告之；其餘假執行之聲請，因訴之駁回而失所附麗，不予准許。
五、訴訟費用之負擔：依民事訴訟法第七十九條但書判決如主文。
中      華      民      國    九十      年      五      月     十五     日
                                        臺灣士林地方法院民事第二庭
~B法      官  俞慧君
右為正本，係照原本作成。
如對本判決上訴須於判決送達後廿日內向本院提出上訴狀。
中      華      民      國    九十      年      五      月     十七     日
~B法院書記官  黃建新


司法院資訊處製作；財團法人民間司法改革基金會備份。
